# 注资方式获取子公司的现金流

提问人：wangyuhui888 时间：2023-06-03 21:39:
背景：
2023 年 4 月,A公司以注资的形式支付B公司注资款， 5 月份获取控制权并开始并表疑问： 5 月份并表的时候，是否需要抵消该部分注资款；
理解：不需要， 4 月份B公司会收到筹资款，但并表方为原来的母公司C，原来的母公司C会将B公司的收到筹资款，还原为出售子公司，因此现金流不管是给B公司原来的母公司，还是直接注资给B公司，都不需要抵消，并在取得子公司列示即可。
不知以上理解是否正确？

回答人：chenyiwei
需要抵销、因为注资和获取控制权事实上是一揽子交易，就整体来看，用于对B注资的这部分现金并未流出合并集团。因此合并报表层面需抵销向B增资的现金流和获取子公司购买日的现金及现金等价物余额、如果分别列示现金流出和流入，反而影响可理解性。
抵销后，合并报表层面仅把购买日取得B公司的现金及现金等价物余额（不含 4 月本企业对其增资款）列作“收到其他与投资活动有关的现金”。